# 求问陈版：关于Non recurring engineering (Non recurring engineering (一次性工程费用))在会计制度下如何确认

提问人：llss3945 时间：2020-05-15 12:00:00
陈版您好！
一家汽车零部件制造厂（审计客户），现在跟客户（整车厂，合同甲方）签订了新产品开发合同，该合同项下会发生Non recurring engineering (一次性工程费用)，其中部分成本将由整车厂承担，即由审计客户开票给整车厂。求问在会计制度下，审计客户就收回的成本是可以确认收入还是应该冲减成本的？
谢谢！

回答人：chenyiwei
可参考：《瑞华研究 2010 ～ 2019 汇编》之“问题2-1-36（汽车零部件厂商受整车厂委托开发模具（所有权属于整车厂）的会计处理）”。